# 公司制改制时点是否可以预计”三类人员费用“

提问人：于呈 时间：2015-10-19 16:23:17
陈老师，您好！
上市公司拟收购A机械厂，收购基准日 2015 年 6 月 30 日，收购前需要对机械厂进行公司制改制，改制基准日为 2015 年 3 月 31 日，改制过程中需要根据财企【 2009 】 117 号文件，预计三类人员费用，出具改制报告时调整企业报表 4600 万元。改制报告到国资委评估备案时，工作人员提出，厂办企业公司制出具改制报告时不需要预计三类人员费用并调整报表，收购时才预计三类人员费用并调整报表。 请陈老师，指教具体如何处理？

回答人：chenyiwei
是否依据是 117 号文的第七条：企业重组涉及产权转让的，按照本通知第一条、第二条规定应当支付、缴付或者预提的各项职工安置费用，在资产评估之前不得从拟转让的净资产中扣除，也不得从转让价款中直接抵扣，应当从产权转让收入中优先支付。对已经按照《企业会计准则》预提的职工安置费用余额，在资产评估之前应当调增拟转让的净资产。